【裁判字號】    97,訴,1643
【裁判日期】    970520
【裁判案由】    毒品危害防制條例
【裁判全文】
臺灣臺中地方法院刑事判決              97年度訴字第1643號
公  訴  人  臺灣臺中地方法院檢察署檢察官
被      告  甲○○
上列被告因違反毒品危害防制條例案件，經檢察官提起公訴（97
年度毒偵字第1190號），被告於準備程序中就被訴事實為有罪之
陳述，經本院合議庭評議後裁定由受命法官獨任改行簡式審判程
序審理，判決如下：
    主    文
甲○○施用第一級毒品，累犯，處有期徒刑柒月。扣案之海洛因
壹小包（驗餘淨重零點零伍伍公克）沒收銷燬之。
    犯罪事實
一、甲○○曾因施用毒品案件，經依本院94年度毒聲字第207號
    裁定送勒戒處所進行觀察、勒戒，於民國94年2月7日進入臺
    灣臺中看守所附設勒戒所接受觀察勒戒後，認無繼續施用毒
    品傾向，於94年3月4日釋放出所，並由臺灣臺中地方法院檢
    察署檢察官於94年3月4日以94年度毒偵字第1122號為不起訴
    處分確定。
二、甲○○前因偽造有價證券罪，經臺灣高等法院臺中分院於91
    年5月2日以91年度上易字第353號判處有期徒刑三年二月確
    定；又因妨害兵役罪，經本院於90年9月4日以90年度訴字第
    1767號判處有期徒刑七月，褫奪公權二年確定；前開有期徒
    刑三年二月、七月，並經臺灣高等法院臺中分院於91年6月2
    8日以91年度聲字第511號裁定，合併定其應執行有期徒刑三
    年六月確定，於91年6月13日入監執行，於93年4月6日因縮
    短刑期假釋出監；另因竊盜罪，經本院以93年度沙簡字第
    628號判處有期徒刑四月，如易科罰金，以銀元三百元折算
    一日確定；復因加重竊盜罪，經本院於94年9月9日以94年度
    訴字第975號判處有期徒刑一年六月確定；前開假釋於93年
    12月23日經撤銷，更於94年3月18日入監執行前開殘刑九月
    四日及有期徒刑四月、一年六月，於96年5月23日再度因縮
    短刑期假釋出監，於96年8月31日假釋期滿未經撤銷以有期
    徒刑執行完畢論。
三、甲○○仍不知悔改及徹底戒絕，於前開觀察勒戒執行完畢釋
    放後五年內，竟基於施用第一級毒品海洛因之犯意，於97年
    2月15日中午12時許，在臺中縣大里市○○路「大買家賣場
    」購物廣告前之公園內」，以將少許海洛因摻水稀釋後注入
    針筒內，以針筒注射手臂之方式，非法施用第一級毒品海洛
    因一次。嗣於97年2月16日13時50分許，在臺中縣大里市○
    ○路與爽文路口，為警查獲，並扣得其所有供施用之毒品海
    洛因一小包（驗餘淨重0.0553公克）。
四、案經臺中市警察局第一分局報告臺灣臺中地方法院檢察署檢
    察官偵查起訴。
    理    由
一、訊據被告甲○○對於前揭時地施用第一級毒品海洛因一次之
    情，業於本院中坦認屬實，被告於為警查獲時所採集之尿液
    ，經送驗結果，亦呈現嗎啡陽性反應，此有臺中市警察局第
    一分局公益派出所採集尿液鑑定同意書一份、臺中市警察局
    第一分局委託驗尿液代號與真實姓名對照表一份、中山醫學
    大學附設醫院檢驗科藥物檢測中心尿液檢驗報告一份在卷可
    稽，復有查獲現場圖一份、查獲現場照片七張在卷可稽，並
    有扣案之海洛因一小包為證，而扣案之海洛因，經鑑定結果
    ，確實含有海洛因成分，驗餘數量0.0553公克，此有測試照
    片二張、行政院衛生署草屯療養院草療鑑字第0970002226號
    鑑定書一份在卷可稽，被告自白供述與現有事證相符，應堪
    置信。本件事證已臻明確，被告犯行，洵堪認定。
二、按海洛因係屬毒品危害防制條例所定之第一級毒品，不得非
    法施用。核被告所為，係犯毒品危害防制條例第十條第一項
    之施用第一級毒品罪。被告為供施用而持有第一級毒品海洛
    因之低度行為，應為施用第一級毒品海洛因之高度行為所吸
    收，不另論處。查：被告前因偽造有價證券罪，經臺灣高等
    法院臺中分院於91年5月2日以91年度上易字第353號判處有
    期徒刑三年二月確定；又因妨害兵役罪，經本院於90年9月4
    日以90年度訴字第1767號判處有期徒刑七月，褫奪公權二年
    確定；前開有期徒刑三年二月、七月，並經臺灣高等法院臺
    中分院於91年6月28日以91年度聲字第511號裁定，合併定其
    應執行有期徒刑三年六月確定，於91年6月13日入監執行，
    於93年4月6日因縮短刑期假釋出監；另因竊盜罪，經本院以
    93年度沙簡字第628號判處有期徒刑四月，如易科罰金，以
    銀元三百元折算一日確定；復因加重竊盜罪，經本院於94年
    9月9日以94年度訴字第975號判處有期徒刑一年六月確定；
    前開假釋於93年12月23日經撤銷，更於94年3月18日入監執
    行前開殘刑九月四日及有期徒刑四月、一年六月，於96年5
    月23日再度因縮短刑期假釋出監，於96年8月31日假釋期滿
    未經撤銷以有期徒刑執行完畢論等情，此有臺灣高等法院被
    告前案紀錄表一份在卷可按，被告前受有期徒刑之執行完畢
    後，五年以內故意再犯本件有期徒刑以上之罪，為累犯，應
    依刑法第四十七條第一項之規定，加重其刑。爰審酌被告前
    因施用毒品之犯行，經歷觀察勒戒之機會，仍無法戒除施用
    毒品之惡習，五年內，猶故態復萌，再次施用毒品，無視於
    毒品對於自身健康之嚴重傷害及國家對於杜絕毒品犯罪之禁
    令，惟因施用毒品本身係屬自戕行為，對於社會所產生之潛
    在危害性尚屬輕微，且被告犯罪後業經坦承犯行，尚知悔悟
    ，犯後態度良好，參酌公訴人具體求處有期徒刑七月等一切
    情狀，量處如主文所示之刑，以示懲儆。
三、扣案之海洛因一小包（驗餘淨重0.0553公克），係屬毒品危
    害防制條例第二條第二項第一款所規範之第一級毒品，不問
    屬於被告與否，爰依毒品危害防制條例第十八條第一項前段
    之規定，併予諭知沒收銷燬之。
據上論斷，應依刑事訴訟法第二百七十三條之一第一項、第二百
九十九條第一項前段，毒品危害防制條例第十條第一項、第十八
條第一項前段，刑法第十一條、第四十七條第一項，判決如主文
。
中    華    民    國    97    年    5     月    20    日
                  刑事第五庭    法  官  巫淑芳
上正本證明與原本無異。
如不服本判決，應於收受送達後10日內向本院提出上訴書狀（應
敘述具體理由並附繕本）。
上訴書狀如未敘述理由，應於上訴期間屆滿後20日內補提理由書
於本院。
                                書記官  王麗麗
中    華    民    國    97    年    5     月    20    日
附錄論罪科刑法條：
毒品危害防制條例第10條：
施用第一級毒品者，處六月以上五年以下有期徒刑。
施用第二級毒品者，處三年以下有期徒刑。


司法院資訊處製作；財團法人民間司法改革基金會備份。
